# 请教陈老师专项应付款利息问题

提问人：蒋大果 时间：2022-03-14 10:34:05
请教陈老师，国资企业主要是用来建造政府项目，收到政府的资本性投入，挂账专项应付款，专项应付款产生的利息需继续用于相关工程，不能作为其他支出，那么该利息是挂账专项应付款-利息还是可以直接资本化计入在建工程

回答人：chenyiwei
专项应付款不是专门借款，其利息收入正常计入“财务费用——利息收入”，不应冲减相关在建工程成本。